ZZ灣板橋地方法院刑事判決　　　　　　　　　　　　　九十一年度訴字第八一四號
　　公　訴　人　臺灣板橋地方法院檢察署檢察官
　　被　　　告　乙○○
　　指定辯護人　甲○公設辯護人　彭宏東
右列被告因違反槍砲彈藥刀械管制條例案件，經檢察官提起公訴（九十一年度偵字第
一六五四號），甲○判決如左：
    主  文
乙○○共同未經許可持有手槍，處有期徒刑參年；併科罰金新臺幣拾萬元，如易服勞
役，以銀元參佰元即新臺幣玖佰元折算壹日。
扣案之美國ＳＭＩＴＨ＆ＷＥＳＳＯＮ廠製制式半自動手槍（管制編號000000
0000號）、仿ＢＥＲＥＴＴＡ廠製之改造手槍（管制編號0000000000
號）、仿ＣＯＬＴ廠製之改造手槍（管制編號0000000000號）各壹支，並
九○手槍制式子彈、四五手槍改造子彈各壹顆、制式轉輪子彈參拾顆均沒收。
    事  實
一、乙○○與周正義（檢察官通緝中）於民國九十年五月底某日，一同駕駛不詳車號
    之汽車至桃園縣八德市○○路某一墓地旁，乙○○明知周正義下車後自不詳途徑
    所取回之手提塑膠袋內，置有槍砲彈藥刀械管制條例所管制之具有殺傷力之槍、
    彈，非經中央主管機關許可，不得持有，竟與周正義基於相互間共同犯意之聯絡
    ，乃予收受而共同未經許可持有之。二人嗣並即共同駕車將之攜往桃園縣大溪鎮
    ○○路大綸一二二號空屋，並推由乙○○下車將該包槍彈藏放於該屋地下室樓梯
    下，周正義則在屋外車上把風，藏放完畢後周正義並囑其不得外洩，二人始共同
    駕車離去。迄於九十年九月二十一日下午五時許，經警接獲線報檢舉乙○○持有
    槍械，而至臺灣臺北戒治所借提因另案執行戒治處分之乙○○偵訊調查，乙○○
    即向警自白上情，並供述該全部槍彈之來源自周正義及藏放去向，再帶同警方前
    往上址空屋內起獲扣得上開所共同持有之美國ＳＭＩＴＨ＆ＷＥＳＳＯＮ廠製制
    式半自動手槍一支（管制編號0000000000號）、可發射子彈具有殺傷
    力之仿ＢＥＲＥＴＴＡ廠製之改造手槍一支（管制編號0000000000號
    ）、仿ＣＯＬＴ廠製之改造手槍（管制編號0000000000號）一支，及
    九○手槍制式子彈、具有殺傷力之四五手槍改造子彈各一顆、制式轉輪子彈三十
    顆。並另扣得不具殺傷力之仿美國ＳＭＩＴＨ＆ＷＥＳＳＯＮ廠之塑膠玩具手槍
    一支（管制編號0000000000號），不能擊發而不具殺傷力之仿貝瑞塔
    改造子彈七顆。
二、案經桃園縣警察局楊梅分局報請臺灣板橋地方法院檢察署檢察官偵查起訴。
    理  由
一、訊據被告乙○○對於右揭時地持有槍彈之犯行坦承不諱，且有扣案起獲之美國Ｓ
    ＭＩＴＨ＆ＷＥＳＳＯＮ廠製制式半自動手槍一支（管制編號00000000
    00號）、仿ＢＥＲＥＴＴＡ廠製之改造手槍一支（管制編號00000000
    00號）、仿ＣＯＬＴ廠製之改造手槍（管制編號0000000000號）一
    支，及九○手槍制式子彈、四五手槍改造子彈各一顆、制式轉輪子彈三十顆等可
    資佐證，而上開槍彈經送請內政部警政署刑事警察局鑑驗，均認其中係制式手槍
    或制式手槍子彈、制式轉輪槍子彈，機械性能良好，可供擊發，均具殺傷力；而
    改造手槍則係仿半自動手槍製造之金屬玩具手槍換裝土造金屬槍管改造而成，機
    械性能良好，可擊發射適用子彈，具有殺傷力；改造四五手槍子彈係由玩具槍用
    金屬彈殼加裝金屬彈頭組合改造而成，經實際試射，可擊發，認具有殺傷力等情
    ，業據該局以九十年十月五日刑鑑字第一九三九五三號鑑驗通知書函明存卷，本
    件事證已甚明確，被告上開犯行堪以認定。
二、被告未經許可持有手槍、可發射子彈具有殺傷力之改造手槍及該手槍、改造手槍
    所使用具有殺傷力之子彈、改造子彈，核其所為，係犯槍砲彈藥刀械管制條例第
    七條第四項之未經許可，持有手槍罪，同條第十一條第四項之未經許可，持有其
    他可發射子彈具有殺傷力之改造手槍罪，同條第十二條第四項之未經許可，持有
    子彈罪；被告與通緝中之周正義間有犯意之聯絡及行為之分擔，均為共同正犯。
    又被告於同一時地，一持有行為而同時觸犯上開罪名，為想像競合犯，應從一重
    之持有手槍罪處斷。再查被告於警接獲線報檢舉借提偵訊之偵查中，自白持有上
    開槍彈，並供述該全部槍彈之來源自周正義及藏放去向，再帶同警方前往起獲，
    已據警訊筆錄內所載明，爰依同條例第十八條第四項前段之規定減輕其刑。爰審
    酌被告素行不佳、犯罪之動機、目的、手段、所生社會治安之危害、犯罪後態度
    良好等一切情狀，處如主文所示之刑，並就所科罰金部分諭知其易服勞役之折算
    標準，以資懲儆。扣案如主文第二項所示之槍彈均為違禁物，應依法宣告沒收。
三、至公訴意旨以扣案起獲被告所持有之仿美國ＳＭＩＴＨ＆ＷＥＳＳＯＮ廠之塑膠
    玩具手槍一支（管制編號0000000000號），亦屬可發射子彈具有殺傷
    力之改造手槍云云，經查依上開鑑驗通知書所載，該塑膠玩具手槍乃係仿ＳＭＩ
    ＴＨ＆ＷＥＳＳＯＮ廠轉輪手槍製造之塑膠玩具手槍，轉輪彈倉及槍管均已暢通
    且均為塑膠材質，並以打擊底火（藥）引爆子彈內火藥為發射動力。惟該局並未
    逕為認定該槍枝具有殺傷力，而係以後附之「槍枝殺傷力鑑驗說明」以：槍枝材
    質部分如為塑膠，則於發射前述子彈時，因子彈之爆炸高壓，可能造成爆裂，雖
    其彈頭仍可射出，且其發射動能均可達二十焦耳／平方公分以上，均認具殺傷力
    ，惟其爆裂所造成之碎片，極易傷及持槍者，基於土造槍彈具不穩定性，本局統
    案實驗如上，不再個案測試等語，則系爭塑膠玩具手槍轉輪彈倉及槍管既均為塑
    膠材質，雖彈倉及槍管均為暢通，但既未以土造金屬換裝改造，已難認係屬改造
    手槍。再槍枝改造部位、材質、手法技術之多樣高低程度不一，其能否發射及發
    射性能如何自難認均屬一致，雖該局以安全理由謂其統案實驗結果槍枝材質部分
    如為塑膠，雖可能爆裂，但其彈頭仍可射出，且其發射動能均可達二十焦耳／平
    方公分以上，均具殺傷力云云，但此不過係該局就過去其他特定某種塑膠改造槍
    枝試射所得經驗，自不得以之即逕指往後其他不同一之改造塑膠槍枝即仍具有同
    一發射性能。且該種塑膠材質槍枝既會發生爆裂膛炸情形，子彈縱有擊發，其射
    程距離多少？射向如何？均未具試射說明，如何謂其在最具威力之適當距離，其
    彈丸足以穿入人體皮肉層而謂具有殺傷力？是自難以此即謂上開塑膠玩具手槍乃
    係屬可發射子彈具有殺傷力之改造手槍，此部分犯行自屬不能證明，惟公訴人既
    認此部分犯行與前開有罪部分有想像競合犯之裁判上一罪之關係，爰不另為無罪
    之諭知。
據上論斷，應依刑事訴訟法第二百九十九條第一項前段，槍砲彈藥刀械管制條例第七
條第四項、第十一條第四項、第十二條第四項、第十八條第四項前段，刑法第十一條
前段、第二十八條、第五十五條、第四十二條第二項、第三十八條第一項第一款，罰
金罰鍰提高標準條例第二條，現行法規所定貨幣單位折算新臺幣條例第二條，判決如
主文。
本案經檢察官曾文鐘到庭執行職務。
中      華      民      國      九十一      年    五    月    二十九    日
                              臺灣板橋地方法院刑事第六庭
                                      法  官  朱 耀 平
右正本證明與原本無異
如不服本判決應於送達後十日內向甲○提出上訴狀
              書記官  黃 炎 煌
中      華      民      國      九十一      年    五    月    二十一    日
附錄本案論罪科刑法條全文：
槍砲彈藥刀械管制條例第七條
未經許可，製造、販賣或運輸火砲、肩射武器、機關槍、衛鋒槍、卡炳槍、自動步槍
、普通步槍、馬槍、手槍或各類砲彈、炸彈、爆裂物者，處死刑、無期徒刑或七年以
上有期徒刑；處徒刑者，併科新臺幣三千萬元以下罰金。
未經許可，轉讓、出租或出借前項所列槍砲、彈藥者，處無期徒刑或五年以上有期徒
刑，併科新臺幣一千萬元以下罰金。
意圖供自己或他人犯罪之用，而犯前二項之罪者，處死刑或無期徒刑；處徒刑者，併
科新臺幣五千萬元以下罰金。
未經許可，持有、寄藏或意圖販賣而陳列第一項所列槍砲、彈藥者，處五年以上有期
徒刑，併科新臺幣一千萬元以下罰金。
第一項至第三項之未遂犯罰之。
槍砲彈藥刀械管制條例第十一條：
未經許可，製造、販賣或運輸第四條第一項第一款所稱其他可發射金屬或子彈具有殺
傷力之各式槍砲者，處五年以上有期徒刑，併科新臺幣一千萬元以下罰金。
未經許可，轉讓、出租或出借前項所列槍砲者，處三年以上十年以下有期徒刑，併科
新臺幣七百萬元以下罰金。
意圖供自己或他人犯罪之用，而犯前二項之罪者，處無期徒刑或七年以上有期徒刑，
併科新臺幣一千萬元以下罰金。
未經許可，持有、寄藏或意圖販賣而陳列第一項所列槍砲者，處一年以上七年以下有
期徒刑，併科新臺幣七百萬元以下罰金。
第一項至第三項之未遂犯罰之。
槍砲彈藥刀械管制條例第十二條
未經許可，製造、販賣或運輸子彈者，處一年以上七年以下有期徒刑，併科新臺幣五
百萬元以下罰金。
未經許可，轉讓、出租或出借子彈者，處六月以上五年以下有期徒刑，併科新臺幣三
百萬元以下罰金。
意圖供自己或他人犯罪之用，而犯前二項之罪者，處三年以上十年以下有期徒刑，併
科新臺幣七百萬元以下罰金。
未經許可，持有、寄藏或意圖販賣而陳列子彈者，處五年以下有期徒刑，併科新臺幣
三百萬元以下罰金。
第一項至第三項之未遂犯罰之。
